【裁判字號】    99,審訴,1007
【裁判日期】    991217
【裁判案由】    毒品危害防制條例
【裁判全文】
臺灣桃園地方法院刑事判決            99年度審訴字第1007號
公  訴  人  臺灣桃園地方法院檢察署檢察官
被      告  鄧克家
上列被告因違反毒品危害防制條例案件，經檢察官提起公訴（99
年度毒偵字第293 號），被告於本院準備程序進行中，就被訴事
實為有罪之陳述，經本院告知簡式審判程序意旨，並聽取當事人
之意見後，本院合議庭裁定依簡式審判程序審理，判決如下：
    主      文
鄧克家共同持有第一級毒品純質淨重十公克以上，累犯，處有期
徒刑壹年肆月，扣案之第一級毒品海洛因拾肆包含袋（驗前合計
淨重拾捌點貳公克【純質淨重約拾壹點伍捌公克】，驗餘合計
淨重拾捌點零玖公克）及第二級毒品甲基安非他命包含袋（驗
前合計淨重貳拾柒點貳玖公克【純質淨重約貳拾陸點肆肆公克】
，驗餘合計淨重貳拾陸點玖玖公克）均沒收銷燬之，吸食器壹組
沒收。
    事實及理由
一、犯罪事實：鄧克家前於民國89年間因施用毒品案件，經本院
    以89年度毒聲字第6801號裁定送觀察、勒戒後，因認無繼續
    施用毒品之傾向，而於89年11月10日執行完畢釋放出所，並
    經臺灣桃園地方法院檢察署檢察官以89年度毒偵字第5691號
    為不起訴處分確定；復於同年間因妨害自由、賭博等案件，
    經臺灣高等法院以95年度上訴字第3751號判決判處有期徒刑
    6 月、罰金銀元1000元確定，而於96年6 月6 日易科罰金執
    行完畢（於本案構成累犯）；又於96年間因施用毒品案件，
    經本院以96年度毒聲字第390 號裁定送觀察、勒戒後，因認
    有繼續施用毒品之傾向，再經本院以96年度毒聲字第1200號
    裁定令入戒治處所施以強制戒治，而於97年6 月20日強制戒
    治期滿執行完畢釋放出所，並經臺灣桃園地方法院檢察署檢
    察官以97年度戒毒偵字第259 號為不起訴處分確定。詎其仍
    不知悔改，明知海洛因、甲基安非他命分別為毒品危害防制
    條例第2 條第2 項第1 款、第2 款所列管之第一級、第二級
    毒品，不得非法持有、施用，竟與黃志強、楊益山共同基於
    同時持有第一級、第二級毒品之犯意聯絡，於99年1 月4 日
    14、15時許，至址設於桃園縣桃園市之南門市場，向某真實
    姓名年籍不詳綽號「阿發」之人，購買第一級毒品海洛因14
    包（驗前合計淨重18.23 公克【純質淨重約11.58 公克】，
    因鑑驗使用費失0.14公克，驗餘合計淨重18.09 公克，含與
    毒品無法析離之包裝袋14個）及第二級毒品甲基安非他命（
    起訴書誤載為安非他命）3 包（驗前合計淨重27.29 公克【
    純質淨重約26.44 公克】，因鑑驗使用費失0.3 公克，驗餘
    合計淨重26.99 公克，含與毒品無法析離之包裝袋3 個）後
    ，而非法持有之，並於同日15時許，在其友人位於桃園縣桃
    園市○○路3 號之2 十六樓之住處，分別以將第一級毒品海
    洛因摻入香菸後點燃吸食、將第二級毒品甲基安非他命置入
    吸食器內點燃後吸食其煙霧之方式，施用第一級毒品海洛因
    、第二級毒品甲基安非他命各1 次。嗣於99年1 月4 日18時
    40分許，在上址為警查獲，並扣得前揭毒品及吸食器1 組，
    始悉上情。
二、證據名稱：
  (一)被告鄧克家於警詢、檢察官偵訊、本院準備程序及審理中之
    自白。
  (二)證人黃志強、楊益山於警詢、檢察官偵訊中之證述。
  (三)桃園分局搜索扣押筆錄、桃園分局扣押物品目錄表、桃園縣
    政府警察局扣押物品清單、查獲現場及證物照片、內政部警
    政署刑事警察局99年3 月10日刑鑑字第0990028415號鑑定書
    、法務部調查局濫用藥物實驗室99年2 月10日調科壹字第09
    923003170 號鑑定書各1 份及扣案之第一級毒品海洛因14包
    （驗前合計淨重18.23 公克【純質淨重約11.58 公克】，因
    鑑驗使用費失0.14公克，驗餘合計淨重18.09 公克，含與毒
    品無法析離之包裝袋14個）、第二級毒品甲基安非他命3 包
    （驗前合計淨重27.29 公克【純質淨重約26.44 公克】，因
    鑑驗使用費失0.3 公克，驗餘合計淨重26.99 公克，含與毒
    品無法析離之包裝袋3 個）、吸食器1 組。
  (四)臺灣高等法院被告前案紀錄表1 份。
三、核被告上開所為，係犯毒品危害防制條例第11條第3 項之持
    有第一級毒品純質淨重十公克以上罪、同條例第11條第4 項
    之持有第二級毒品純質淨重二十公克以上罪。被告與黃志強
    、楊益山就前揭犯行，有犯意聯絡及行為分擔，為共同正犯
    。又被告施用第一級海洛因、第二級毒品甲基安非他命之低
    度行為，應為其持有第一級毒品海洛因純質淨重十公克以上
    、第二級毒品甲基安非他命純質淨重二十公克以上之高度行
    為所吸收，均不另論罪，公訴意旨漏未斟酌此點，逕論以毒
    品危害防制條例第10條第1 項、第2 項之施用第一級、第二
    級毒品罪，尚有未洽，惟其基本事實同一，本院自應予以審
    理，並變更起訴法條。被告以一購買後持有行為，同時持有
    第一級毒品海洛因純質淨重十公克以上及持有第二級毒品甲
    基安非他命純質淨重二十公克以上，而犯上開2 罪名，為想
    像競合犯，爰依刑法第55條規定，從一重依持有第一級毒品
    海洛因純質淨重十公克以上罪處斷。又被告有如事實欄所載
    之犯罪科刑及執行完畢記錄，此有卷附臺灣高等法院被告前
    案紀錄表可憑，其於有期徒刑執行完畢後，5 年以內故意再
    犯本件最重本刑為有期徒刑以上之罪，為累犯，應依刑法第
    47條第1 項之規定加重其刑。爰審酌被告一行為同時持有第
    一級毒品與第二級毒品，重量非輕、數量非微，兼衡以其犯
    罪情節與所生危害程度，犯後坦承犯行，態度尚佳等一切情
    狀，量處如主文所示之刑。至扣案之第一級毒品海洛因14包
    及第二級毒品甲基安非他命3 包，其中包裝袋部分，依現行
    檢驗方式乃以刮除方式為之，包裝袋上仍會摻殘若干毒品無
    法分離，應一體視為毒品部分，而均依毒品危害防制條例第
    18條第1 項前段規定宣告沒收銷燬之。至鑑驗費失之毒品部
    分，既已滅失，爰均不另為沒收銷燬之宣告。另扣案之吸食
    器1 組，為被告所有供其施用本件第二級毒品犯行所用之物
    ，業據被告供陳在卷，爰依刑法第38條第1 項第2 款規定，
    併予宣告沒收。
四、應適用之法條：刑事訴訟法第273 條之1 第1 項、第299 條
    第1 項前段、第300 條、第310 條之2 、第454 條第1 項，
    毒品危害防制條例第11條第3 項、第4 項、第18條第1 項前
    段，刑法第11條、第28條、第55條、第47條第1 項、第38條
    第1 項第2 款。
五、如不服本判決，得自收受送達之翌日起10日內向本院提出上
    訴狀（應附繕本），其未敘述上訴理由者，應於上訴期間屆
    滿後20日內補提理由書狀於本院，上訴於臺灣高等法院。
本案經檢察官王碩志到庭執行職務。
中    華    民    國    99    年    12     月    17   日
                  臺灣桃園地方法院刑事庭
                                  法  官  潘怡華
以上正本證明與原本無異。
                                  書記官  郭怡君
中    華    民    國    99    年    12     月    17   日
附錄本案論罪科刑依據之法條：
毒品危害防制條例第11條
持有第一級毒品者，處三年以下有期徒刑、拘役或新臺幣五萬元
以下罰金。
持有第二級毒品者，處二年以下有期徒刑、拘役或新臺幣三萬元
以下罰金。
持有第一級毒品純質淨重十公克以上者，處一年以上七年以下有
期徒刑，得併科新臺幣一百萬元以下罰金。
持有第二級毒品純質淨重二十公克以上者，處六月以上五年以下
有期徒刑，得併科新臺幣七十萬元以下罰金。
持有第三級毒品純質淨重二十公克以上者，處三年以下有期徒刑
，得併科新臺幣三十萬元以下罰金。
持有第四級毒品純質淨重二十公克以上者，處一年以下有期徒刑
，得併科新臺幣十萬元以下罰金。
持有專供製造或施用第一級、第二級毒品之器具者，處一年以下
有期徒刑、拘役或新臺幣一萬元以下罰金。

司法院資訊處製作；財團法人民間司法改革基金會備份。
